臺灣臺中地方法院民事判決
111年度中簡字第576號
原      告  周亭吟
訴訟代理人  陳慧芬  律師
被      告  袁明禎

被      告  粘嘉菁
訴訟代理人  楊惠雯  律師
複代理人    洪健茗  律師
上列當事人間損害賠償事件，本院於民國111年6月8日言詞辯論
終結，判決如下：
    主      文
被告應連帶給付原告新臺幣30萬元，及自民國110年11月7日起至
清償日止，按年息5%計算之利息。
原告其餘之訴及假執行之聲請均駁回
訴訟費用新臺幣3300元由被告連帶負擔，餘由原告負擔。
本判決原告勝訴部分得假執行。但被告如以新臺幣30萬元為原告
預供擔保後，得免為假執行。
    事實及理由
一、原告主張：原告與被告袁明禎(下稱袁明禎)於民國96年9月1
    6日結婚，婚後育有1名子女。袁明禎於110年5月25日向原告
    坦承其有交往中之女性，要求與原告離婚，原告為維護家庭
    完整，一再給袁明禎回頭機會，詎袁明禎與外遇對象感情糾
    纏無法自拔，甚至長時間至外遇對象住處過夜，原告忍無可
    忍，發現袁明禎外遇對象即為被告粘嘉菁(下稱粘嘉菁)，原
    告與粘嘉菁臉書對話內容中，亦見粘嘉菁明知袁明禎為有配
    偶之人，粘嘉菁大兒子亦表示粘嘉菁與袁明禎有同居之事實
    ，參以袁明禎駕駛原告所有之車輛，多次日夜停放在粘嘉菁
    住處，及被告2人(包括粘嘉菁兒子)多次親密出遊之合照，
    在在證明被告2人確實有逾越一般正常友人交往限度之親密
    關係存在，已不法侵害原告本於配偶關係之身分法益而情節
    重大，造成原告精神受有莫大痛苦，爰依侵權行為之法律關
    係，請求被告連帶賠償原告新臺幣(下同)50萬元，及自起訴
    狀繕本送達翌日起至清償日止，按年息5%計算之利息，並陳
    明願供擔保，請准宣告假執行。
二、袁明禎則以：原告要求的金額越來越高。粘嘉菁另以：其與
    袁明禎僅係一般朋友關係，並無原告所稱之「逾越已婚男女
    正常交往之親暱行為」，不得僅因被告2人有聯繫見面，與
    小兒子一起出遊，即論粘嘉菁有侵害原告配偶權之事實。縱
    認被告2人之互動行為就一般社會通念或有不妥或讓人非議
    之處，然若非屬情節重大，仍與民法第195條第3項規定不符
    ，若鈞院認粘嘉菁之行為有侵害原告配偶權之疑慮，原告請
    求粘嘉菁賠償50萬元實屬過高，應酌減慰撫金至相當之金額
    等語置辯，請求駁回原告之訴，並陳明如受不利判決，願供
    擔保，請准宣告假執行。              
三、因故意或過失，不法侵害他人之權利者，負損害賠償責任。
    故意以背於善良風俗之方法，加損害於他人者，亦同；不法
    侵害他人之身體、健康、名譽、自由、信用、隱私、貞操，
    或不法侵害其他人格法益而情節重大者，被害人雖非財產上
    之損害，亦得請求賠償相當之金額。前開規定，於不法侵害
    他人基於父、母、子、女或配偶關係之身分法益而情節重大
    者，準用之，民法第184條第1項、195條第1項前段、第3項
    分別定有明文。又婚姻係以夫妻之共同生活為其目的，配偶
    應互相協力保持其共同生活之圓滿安全及幸福，而夫妻互守
    誠實，係為確保其共同生活之圓滿安全及幸福之必要條件，
    亦即配偶因婚姻契約而互負忠誠之義務，配偶之一方行為不
    誠實，破壞共同生活之圓滿安全及幸福者，即為違反婚姻契
    約之義務而侵害他方之權利。申言之，若夫妻之一方違反婚
    姻之忠誠義務，與知情之婚姻外第三人發生逾矩之不檢行為
    ，致破壞夫妻共同生活之圓滿幸福者，則該行為人(含配偶
    之一方及婚姻外之第三人）係故意以背於善良風俗之方法，
    侵害婚姻關係存續中之他方配偶基於配偶關係之身分法益，
    如其情節係屬重大者，他方配偶自得依民法第184條第1項後
    段、第195條第1項前段及第3項之規定，請求非財產上之損
    害賠償即慰撫金。原告所提出之出遊照片所示，有多張粘嘉
    菁與袁明禎2人近身合照，其中一張袁明禎嘟嘴作勢親吻粘
    嘉菁，粘嘉菁亦側臉表示接受，是粘嘉菁抗辯其與袁明禎僅
    係一般朋友關係，並無原告所稱之「逾越已婚男女正常交往
    之親暱行為」，已難採信。況袁明禎自承其在外面有不錯的
    女生，其車輛亦多次停放在粘嘉菁住處門口，有原告提出之
    錄音光碟及譯文、車輛停放照片在卷可稽，堪認被告2人有
    侵害原告配偶權而情節重大。   
四、慰藉金之賠償須以人格權遭遇侵害，使精神上受有痛苦為必
    要，其核給之標準固與財產上損害之計算不同，然非不可斟
    酌雙方身分資力與加害程度，及其他各種情形核定相當之數
    額(最高法院51年台上字第2223號判例參照)。本院審酌原告
    109年度所得總額815678元、財產總額00000000元；袁明禎
　　109年度所得總額675304元、財產總額817210元，109年度所
    得總額815678元、財產總額00000000元；粘嘉菁109年度所
    得總額48745元、財產總額0000000元，有本院依職權調閱兩
    造稅務電子閘門財產所得調件明細表附卷可稽，因認原告請
    求被告連帶賠償賠償精神慰撫金50萬元過高，應以賠償30萬
    元為適當。
五、綜上所述，原告依侵權行為之法律關係，請求被告連帶賠償
    精神慰撫金30萬元，及自起訴狀繕本送達之翌日即110年11
    月7日起至清償日止，按年息5%計算之利息，洵屬正當，應
    予准許，逾此部分之請求，則屬無據，其假執行之聲請亦失
    所依據，應併予駁回。
六、本件事證已臻明確，兩造其餘攻擊防禦方法或舉證，經審酌
    後，認與判決結果不生影響，爰不逐一論列。
七、上開原告勝訴部分，因所命被告給付之金額未逾50萬元，依
    民事訴訟法第389條第1項第5款之規定，自應依職權宣告假
    執行。原告雖陳明願擔保聲請宣告假執行，然此僅係促請本
    院注意而已，毋庸就其聲請為准駁之裁定。被告陳明願供擔
    保聲請免為假執行之宣告，經核與規定相符，爰酌定相當擔
    保金額准許之。
八、訴訟費用負擔之依據：民事訴訟法第79條、第85條第2項。
中　　華　　民　　國　　111 　年　　7 　　月　　27　　日
                  臺中簡易庭  法  官  劉正中
以上為正本係照原本作成。
如不服本判決，應於送達後20日內，向本院提出上訴狀並表明上
訴理由，如於本判決宣示後送達前提起上訴者，應於判決送達後
20日內補提上訴理由書（須附繕本）。如委任律師提起上訴者，
應一併繳納上訴審裁判費。
中　　華　　民　　國　　111 　年　　7 　　月　　27　　日
                              書記官  江婉君